【裁判字號】    90,簡上,4
【裁判日期】    890919
【裁判案由】    恐嚇
【裁判全文】
臺灣高雄地方法院刑事判決                              九十年度簡上字第四號
    上  訴  人  丁○○
    選任辯護人  許文輝
右列被告因恐嚇案件，不服台灣高雄地方法院高雄簡易庭八十九年雄簡字第九四七號
中華民國八十九年九月十九日第一審判決（起訴案號八十九年度偵字第一四七五五號
），提起上訴，本院判決如左：
    主  文
原判決撤銷。
丁○○以加害身體之事，恐嚇他人，致生危害於安全，處拘役肆拾日，如易科罰金，
以參佰元折算壹日。
    事  實
一、緣丁○○之姐亓美玉於民國八十九年六月三日，在高雄市○○○路七一四號其所
    開設之慧成補習班前舉辦科技展，適甲○○將其車輛停放在該補習班門口，丁○○認有阻礙該科技展之舉辦，央請甲○○移車未果，雙方因而發生停車糾紛，丁○○竟心生不滿，於同日下午三時二十分許，至高雄市左營區○○○路七二０號
    甲○○所開設之大雅補習班內，以加害身體之事向甲○○恫嚇稱：你是要斷一條
    腿或二條腿，自行選擇等語，致使甲○○心生畏懼，危害於安全。
二、案經甲○○訴由高雄市政府警察局左營分局報請台灣高雄地方法院檢察署檢察官
    偵查起訴。
    理  由
一、訊據被告丁○○矢口否認有何恐嚇之犯行，辯稱：伊該日僅有至告訴人上開補習
    班內與告訴人發生爭執，隨即離開告訴人之補習班，並未在告訴人之補習班外停
    留，亦未有恐嚇之行為云云。惟查，被告有於右揭時地對告訴人施以恐嚇之言詞
    之事實，業據告訴人甲○○迭於警訊及偵審中堅指不移，告訴人甲○○於警訊及
    偵審中指述：八十九年六月三日下午三時二十分許，被告一人進入伊所開設之補
    習班內，伊母親隨後進來，被告對伊罵三字經（內容不記得），之後伊與被告一
    起至補習班外，被告站在電動門外，伊站在電動門軌上，丙○○及朱怡彰二位老
    師站在伊後面，此時，被告指著伊罵你要斷一條腿或二條腿等語（見警卷第五頁
    背面、本院九十年一月十五日訊問筆錄），核與證人丙○○於本院調查程序中證
    稱：「（問：當日是否在場？經過情形？）是。我看到被告先進來，五分鐘後被
    告母親才進來。被告一人進來時，我沒有看到他母親在何處。我們的大門是自動
    門。被告進來後來到告訴人面前指著他開始罵，小朋友被嚇得跑到外面。我就跟
    被告說有什麼事到外面講，不要嚇到小孩，他就說沒有我的是叫我走開。之後，
    告訴人就與被告一同往（此時被告母親已經進來）外面走，我留在補習班內安撫
    學生，但因外面的聲音太大，我就到外面去，因為告訴人的腳有問題，被告就說
    你是要斷一條腿或二條腿。我確實有聽到那句話。」等語（見本院九十年一月十
    五日訊問筆錄）；證人朱宜彰於本院調查程序中亦證稱：「當日我剛下完課到一
    樓辦公桌休息，被告獨自一人近來走到主任（即告訴人）面前，被告惡形惡狀，
    學生因此被嚇到。後來主任請被告出去談，他們二人先出去，之後因為聽到很大
    聲，我就走出去看，聽到被告說你已經一腳這個樣子，是不是想另一腳也斷」等
    語（見本院九十年一月二十九日訊問筆錄）之情節大致相符。被告雖聲請傳訊證
    人黃正仁、羅平讚、周曉玫、孫玲芝到庭作證，然證人黃正仁、羅平讚於本院調
    查程序中係證稱：伊等僅看見被告與其母一同至告訴人之補習班內，並未看到雙
    方在該補習班前發生爭吵等語，另證人周曉玫則證稱：伊有看到被告與其母親進
    入告訴人補習班，但未看到他們在門外爭吵，因當時伊正專心主持活動沒有注意
    等語；證人孫玲芝則證稱：伊並未看到被告與其母進入告訴人之補習班內，因為
    當時伊正專心在招呼學生家長等語，又告訴人與被告之姐所各自開設之補習班間
    ，其間尚有二間房屋之距，是證人黃正仁、羅平讚是否確能聽聞告訴人與被告間
    之爭執言詞，尚值商榷，況證人周曉玫、孫玲芝於案發當時，正專心處理其補習
    班所舉辦活動之相關事宜，對於被告是否確有對告訴人為恐嚇之行為，亦無法得
    知，自難以其等之證言作有利於被告之事實認定。又證人戊○○○雖亦至本院到
    庭作證附和被告之辯詞，然其於本院調查程序中證稱：伊與被告肩並肩同時進入
    告訴人之補習班內等語，而被告則供稱：伊母係跟在伊後面進入告訴人之補習班
    內等語（見本院九十年一月十五日訊問筆錄），渠等就是否同時進入告訴人之補
    習班內一情，前後供述已有不一，且證人戊○○○與被告係母子關係，難免有偏
    頗之虞，是其所為之證言，無非係事後迴護被告之詞，要難可採。被告雖質疑證
    人丙○○、朱怡彰之證詞恐有偏頗告訴人之嫌，然告訴人與被告間並無仇隙，此
    業據被告自承在卷，且證人朱怡彰亦稱與被告並無恩怨，是本院認渠等所為之證
    詞，較為可採。綜上所述，被告所辯，顯係事後圖卸之詞，委無可採，本件罪證
    明確，被告之犯行洵堪認定。
二、核被告所為，係犯刑法第三百零五條以加害身體之事恐嚇罪。被告行為後，刑法
    第四十一條第一項經立法院於九十年一月四日修正為：「犯最重本刑為五年以下
    有期徒刑之罪，而受六月以下有期徒刑或拘役之宣告，因身體、教育、職業或家
    庭之關係或因其他正當事由，執行顯有困難者，得以一元以上三元以下折算一日
    ，易科罰金。但確因不執行所宣告之刑，難收矯正之效或維持法秩序者，不在此
    限原。」，並經總統於九十年一月十日公佈，同年月十二日施行，依刑法第二條
    第一項前段之規定，易科罰金之折算標準條件，自應適用新法。原審認被告罪證
    明確，予以論科，固屬卓見。然查刑法第四十一條易科罰金之折算標準條件已有
    修正，而應適用新法，已如前述，原判決未及比較適用新法諭知易科罰金之折算
    標準，容有未合。被告上訴意旨指其無恐嚇之犯行雖無理由，然原審判決既有上
    述違法之處，自應予以撤銷，由本院自為判決。爰審酌被告犯罪之動機、所生之
    損害、犯後猶否認犯行，態度不佳、毫無悔意等一切情狀，量處如主文所示之刑
    ，以資儆懲，並諭知易科罰金之折算標準。
據上論段，應依刑事訴訟法第四百五十五條之一第三項、第三百六十九條第一項前段
、第三百六十四條、第二百九十九條第一項前段，刑法第二條第一項前段、第三百零
五條、修正後第四十一條第一項，罰金罰鍰提高標準條例第一條前段、第二條，判決
如主文。
本案經檢察官乙○○到庭執行職務。
中    華    民    國     九十     年       四       月      十三        日
                                  臺灣高雄地方法院刑事第七庭
                                      審判長法  官    裕  斗
                                            法  官  蔡  國  卿
                                            法  官  何  悅  芳
右正本證明與原本無異。
不得上訴。
                                            書記官  吳  良  美
中    華    民    國     九十     年       四       月      十三        日
附錄本案論罪科刑法條全文：
刑法第三百零五條：以加害生命、身體、自由、名譽、財產之事，恐嚇他人，致生危
                  害於安全者，處二年以下有期徒刑、拘役或三百元以下罰金。


司法院資訊處製作；財團法人民間司法改革基金會備份。
